最高法院刑事判決　　　　　　　　　　　　　　　九十一年度台上字第五四八一號
　　上訴人　台灣高等法院台中分院檢察署檢察官
　　被　告　甲○○
右上訴人因被告偽造有價證券案件，不服台灣高等法院台中分院中華民國八十九年六
月七日第二審判決（八十九年度上訴字第六九九號，起訴案號：台灣台中地方法院檢
察署八十八年度偵字第九四八五號），提起上訴，本院判決如左：
    主  文
原判決撤銷，發回台灣高等法院台中分院。
    理  由
本件原判決以公訴意旨略以：被告甲○○係馬自達股份有限公司業務員，於民國八十
六年五、六月間向大正汽車股份有限公司調用Ｍ三｜九一六六號自用小客車，以分期
付款附條件買賣方式售與田泰軍，因田泰軍無法覓得保證人，被告為使該交易成功，
竟勾串某不詳姓名綽號「小李」之男子，以不詳方式取得之李俊宏之身分證資料，在
附條件買賣契約書上連帶保證人欄偽簽李俊宏之署押，並意圖供行使之用，於八十六
年五月二日期、金額新台幣四十九萬元之本票上偽簽李俊宏為發票人，交付賣方，致
生損害於李俊宏，嗣因田泰軍未按時繳納分期付款，經融資之裕融企業股份有限公司
向台灣台北地方法院聲請對發票人為本票裁定強制執行，李俊宏始發現上情，因認被
告涉犯刑法第二百十七條第一項之偽造署押罪、第二百十六條、第二百十條之行使偽
造文書罪、第二百零一條第一項之偽造有價證券罪、同條第二項之行使偽造有價證券
罪等語。經審理結果，認犯罪不能證明，因認第一審諭知被告無罪之判決，為無不合
，予以維持，駁回檢察官在第二審之上訴，固非無見。
惟查(一)被告於偵、審中供明：「我開泡沫紅茶店，在我店內認識（小李），小李願意
幫忙當保證人」，「是他（指小李）好心幫我作保證，因為他常到我另外開的店，我
與他很熟，買車之田泰軍是我的朋友，所以我才找小李幫忙作保，我當時看身分證（
上之照片）很類似」等語（見偵查卷第十八頁、原審卷第十三頁）。證人鄭錦標亦證
稱：小李係被告帶來對保的，對保時被告始終在場（見原審卷第二十一頁、第二十二
頁），而被告於第一審之選任辯護人亦陳明：小李係將身分證影本傳真與被告，再由
被告將之傳真與大正汽車股份有限公司（見第一審卷第十七頁）。被告既與小李熟識
，則其收受小李傳真之身分證資料時，是否已認識該身分證上之照片非為小李本人，
如被告已有所認識而仍任由小李以李俊宏名義為保證人並為共同發票人，均攸關被告
犯罪之成立，原審未加釐清，自有未洽。(二)本件被告是否涉犯共同偽造有價證券及偽
造文書罪刑，小李者知之最詳，而該自稱李俊宏之小李者，業經檢察官以八十七年度
他字第六六三號偵查中，此有台灣高等法院台中分院檢察署八十八年度議信字第一一
一號處分書可稽，該案偵查之結果如何，偵查之內容是否有可採為本件認定犯罪事實
之依據，未見原審調卷查閱，併有可議。檢察官上訴意旨指摘原判決不當，尚非全無
理由，應認有撤銷發回更審之原因。
據上論結，應依刑事訴訟法第三百九十七條、第四百零一條，判決如主文。
中      華      民      國    九十一    年      九      月    二十七    日
                              最高法院刑事第八庭
                                  審判長法官  莊  登  照
                                        法官  洪  明  輝
                                        法官  黃  一  鑫
                                        法官  魏  新  和
                                        法官  林  秀  夫
      右正本證明與原本無異
                                              書  記  官
中      華      民      國    九十一    年      十      月      七      日
